【裁判字號】    94,訴,2518
【裁判日期】    950427
【裁判案由】    毒品危害防制條例
【裁判全文】
臺灣桃園地方法院刑事判決              94年度訴字第2518號
公  訴  人  台灣桃園地方法院檢察署檢察官
被      告  甲○○
上列被告因毒品危害防制條例案件，經檢察官提起公訴（94年度
毒偵字第6150號），本院裁定改依簡式審判程序，判決如下：
    主  文
甲○○施用第一級毒品，累犯，處有期徒刑拾月。扣案之第一級
毒品海洛因壹包（淨重零點零捌公克，空包裝重零點貳捌公克）
沒收銷燬之
    事  實
一、甲○○前因施用毒品案件，經本院以89年度毒聲字第6148號
    裁定送觀察、勒戒後，認無繼續施用毒品之傾向，於民國89
    年10月21日執行完畢出所，由台灣桃園地方法院檢察署檢察
    官於89年10月20日，以89年度毒偵字第5290號為不起訴處分
    確定；復因施用毒品案件，經本院以92年度毒聲字第2352號
    裁定送觀察、勒戒，認有繼續施用之傾向，於92年9 月2 日
    執行完畢，經本院以92年度毒聲字第2554號裁定送強制戒治
    ，並由台灣桃園地方法院檢察署檢察官於92年9 月19日以92
    年度毒偵字第2319號聲請簡易判決處刑，經本院於93年1 月
    8 日以92年度訴字第1718號判處有期徒刑8 月確定，甫於94
    年1 月21日縮刑期滿執行完畢（構成累犯），前開強制戒治
    並於93年1 月9 日因法律修正出所。詎猶不知悛悔，復於前
    開觀察勒戒執行完畢釋放後5 年內，於94年9 月14日上午8
    時許，在桃園縣桃園市○○路1496號住處，以將海洛因加水
    再以注射針筒施打方式，施用第一級毒品海洛因1 次，嗣為
    警於同日下午2 時50分許，在桃園縣桃園市○○○路356 號
    前查獲，並扣得第一級毒品海洛因1 包（淨重0.08公克）。
二、案經台北縣政府警察局中和分局報請台灣桃園地方法院檢察
    署檢察官偵查起訴。
    理  由
一、本件被告甲○○所犯係死刑、無期徒刑、最輕本刑為3 年以
    上有期徒刑以外之罪，其於準備程序中就被訴事實為有罪之
    陳述，經法官告知簡式審判程序之旨，並聽取公訴人、被告
    之意見後，依刑事訴訟法第273 條之1 第1 項規定，經本院
    合議庭裁定，由受命法官獨任進行簡式審判程序，並為審理
    判決，合先敘明。
二、上開犯罪事實，業經被告於警詢、偵查及本院審理中坦承不
    諱，被告為警所採尿液送請台灣檢驗科技股份有限公司檢驗
    結果，呈可待因及嗎啡之陽性反應，有台北縣政府警察局中
    和毒品案犯罪嫌疑人姓名及代碼對照表及台灣檢驗科技股份
    有限公司94年10月6 日濫用藥物尿液檢驗報告各1 紙在卷可
    稽（參94年度毒偵字第6150號第19頁及第22頁）；另被告被
    查獲時現場所查獲不明白粉1 包經送鑑定結果，係為第一級
    第6 項毒品海洛因（淨重0.08公克，空包裝重0.28公克），
    有法務部調查局94年12月7 日調科壹字第080010157 號鑑定
    通知書附卷可憑（見本院卷）。足見上揭事實，除被告不利
    於己自白外，並有前述補強證據可佐，足徵被告自白與事實
    相符，堪予採信。又被告前因施用毒品案件，經本院以89年
    度毒聲字第6148號裁定送觀察、勒戒後，認無繼續施用毒品
    之傾向，於89年10月21日執行完畢出所，由台灣桃園地方法
    院檢察署檢察官於89年10月20日，以89年度毒偵字第5290號
    為不起訴處分確定；復因施用毒品案件，經本院以92年度毒
    聲字第2352號裁定送觀察、勒戒，認有繼續施用之傾向，於
    92年9 月2 日執行完畢，經本院以92年度毒聲字第2554號裁
    定送強制戒治，並由台灣桃園地方法院檢察署檢察官於92年
    9 月19日以92年度毒偵字第2319號聲請簡易判決處刑，經本
    院於93年1 月8 日以92年度訴字第1718號判處有期徒刑8 月
    確定，甫於94年1 月21日縮刑期滿執行完畢，前開強制戒治
    並於93年1 月9 日因法律修正出所，有刑案資料查註紀錄表
    、全國施用毒品案件記錄表、受觀察勒戒人毒品及前科紀錄
    簡列表、台灣高等法院被告全國前案紀錄表各1 份在卷為憑
    ，其於前開觀察勒戒執行完畢5 年內再犯
    本件施用第一級毒品之罪，事實已臻明確。綜上所述，足徵
    被告係於5 年內再犯毒品危害防制條例第10條之罪，應予依
    法論科。
三、按海洛因為毒品危害防制條例第2 條第2 項第1 款所列管之
    第一級毒品。核被告所為，係犯毒品危害防制條例第10條第
    1 項之施用第一級毒品罪。被告施用毒品前後持有毒品之低
    度行為，為其施用毒品之高度行為所吸收，不另論罪。被告
    前因施用毒品案件，經本院於93年1 月8 日以92年度訴字第
    1718號判處有期徒刑8 月確定，甫於94年1 月21日縮刑期滿
    執行完畢，此有臺灣高等法院被告全國前案紀錄表及臺灣桃
    園地方法院檢察署刑案資料查註紀錄表各1 份附卷可參，其
    前受有期徒刑之執行完畢，於5 年以內再犯本件最重本刑為
    有期徒刑以上之罪，為累犯，應依刑法第47條規定，加重其
    刑。爰審酌被告屢犯不改，顯見其意志不堅，缺乏勒戒動機
    ，其施用毒品足以導致精神障礙、性格異常，甚至造成生命
    危險，戕害一己之身體健康，惟其犯後尚能坦承犯行、態度
    尚稱良好等一切情狀，量處如主文所示之刑。扣案之海洛因
    1 包（淨重0. 08 公克，空包裝重0.28公克），有法務部調
    查局94年12月7日 調科壹字第080010157 號鑑定通知書附卷
    可憑（見本院卷）附卷可憑，為本件查獲之第一級，應依毒
    品危害防制條例第18條第1 項前段規定宣告沒收銷燬之；另
    「本局鑑驗毒品秤重主要係以傾倒，必要時亦會輔以刮杓刮
    取之方式，儘可能將原送驗包裝袋內毒品與包裝袋分離後各
    別秤重，所得之毒品重量稱為『淨重』，包裝袋重量則以『
    空包裝重』稱之，然無論依上述何種方式分離，原送驗包裝
    袋內均仍會有微量毒品成分殘留」等語，此亦有法務部調查
    局93年11月16日調科壹字第09362396550 函附卷可參，是包
    裝袋與海洛因並無法完全析離，應依毒品危害防制條例第18
    條第1 項前段併諭知沒收銷燬之。
據上論斷，應依刑事訴訟法第273 條之1 第1 項、第299 條第1
項前段，毒品危害防制條例第10條第1 項、第18條第1 項前段，
刑法第11條、第47條，判決如主文。
本案經檢察官柯怡如到庭執行職務。
中    華    民    國    95    年    4     月    27    日
                  刑事第四庭  法  官  張淑華
以上正本證明與原本無異。
如不服本判決，應於送達後10日內，向本院提出上訴狀。
                              書記官  郭中明
中    華    民    國    95    年    4     月    30    日
附錄本案論罪科刑法條
毒品危害防制條例第10條
施用第一級毒品者，處 6 月以上 5 年以下有期徒刑。
施用第二級毒品者，處 3 年以下有期徒刑。


司法院資訊處製作；財團法人民間司法改革基金會備份。
